【裁判字號】    97,上訴,672
【裁判日期】    970415
【裁判案由】    毒品危害防制條例
【裁判全文】
臺灣高等法院臺中分院刑事判決         97年度上訴字第672號
上  訴  人
即  被  告  甲○○
上列上訴人因毒品危害防制條例案件，不服臺灣臺中地方法院96
年度訴字第4457號中華民國97年2月4日第一審判決（起訴案號：
臺灣臺中地方法院檢察署96年度毒偵字第5910號），提起上訴，
本院判決如下：
    主  文
上訴駁回。
    事  實
一、甲○○前因施用第一級毒品案件，經臺灣臺中地方法院以91
    年毒聲字第1359號裁定令入戒治處所施以強制戒治，並判處
    應執行有期徒刑1年8月確定；復因搶奪案件，另經臺灣臺中
    地方法院判處有期徒刑1年6月確定，並與上開施用毒品案件
    合併定應執行刑為有期徒刑3年確定。強制戒治部分執行至
    民國92年8月29日期滿，於翌日接續入監執行前揭3年有期徒
    刑，與更前於89年間因違反毒品危害防制條例所判處確定之
    有期徒刑殘刑1年2月13日，迄95年9月22日假釋出監並付保
    護管束；惟於保護管束期間內，因違反保護管束應遵守事項
    ，經撤銷假釋，於96年3月19日再度入監執行撤銷假釋後所
    餘殘刑，迄96年7月16日減刑期滿執行完畢。詎仍不知悔改
    ，於前開強制戒治執行完畢釋放後5年內，復基於施用第一
    級毒品之犯意，於96年9月30日14時許，在行政院衛生署豐
    原醫院之廁所內，以針筒注射之方式，施用第一級毒品海洛
    因1次。嗣於同年10月2日10時40分許，經警前往其位於臺中
    縣后里鄉○○村○○路130之1號之住處執行搜索，雖未起獲
    相關證物，惟經徵得其同意後，隨同員警返回警局接受調查
    並採尿送驗，結果呈嗎啡陽性反應。
二、案經臺中縣警察局移送臺灣臺中地方法院檢察署檢察官偵查
    起訴。
    理  由
一、上開事實，業據被告甲○○迭於警詢、偵查、原審及本院審
    理時坦承不諱，且被告為警查獲時，經警採集其尿液送中山
    醫學大學附設醫院鑑驗結果，被告尿液呈施用海洛因後之嗎
    啡陽性反應，此有該醫院檢驗科藥物檢測中心出具之檢驗結
    果報告1份在卷可稽；可知被告自白施用海洛因犯行與事實
    相符；再者，被告前因施用第一級毒品案件，經臺灣臺中地
    方法院以91年毒聲字第1359號裁定令入戒治處所施以強制戒
    治，並於92年8月29日戒治期滿，於翌日接續入監執行刑事
    部分有期徒刑之事實，亦有臺灣高等法院被告前案紀錄表在
    卷可按，是被告係於強制戒治執行完畢後，5年內又為本件
    施用毒品海洛因犯行甚明；從而，本案事證明確，其犯行堪
    予認定。
二、核被告甲○○所為，係犯毒品危害防制條例第10條第1項之
    施用第一級毒品罪。被告因施用而持有海洛因之低度行為，
    應為其施用海洛因之高度行為所吸收，不另論罪。又被告前
    因施用第一級毒品案件，經臺灣臺中地方法院判處應執行有
    期徒刑1年8月確定；復因搶奪案件，另經臺灣臺中地方法院
    判處有期徒刑1年6月確定，並與上開施用毒品案件合併定應
    執行刑為有期徒刑3年確定。與更前於89年間因違反毒品危
    害防制條例所判處確定之有期徒刑殘刑1年2月13日，接續執
    行至95年9月22日假釋出監並付保護管束；惟於保護管束期
    間內，因違反保護管束應遵守事項，經撤銷假釋，於96年3
    月19日再度入監執行撤銷假釋後所餘殘刑，迄96年7月16 日
    減刑期滿執行完畢，此有臺灣高等法院被告前案紀錄表可按
    ，其於5年以內故意再犯本件有期徒刑以上之罪，為累犯，
    依刑法第47條第1項規定加重其刑。原審以本案被告之事證
    明確，並審酌被告自96年7月16日出獄之後，即自96年8月15
    日起自行前往醫院接受美沙冬替代療法戒癮治療，有行政院
    衛生署豐原醫院函暨所附病歷一份在卷可稽；被告採取實際
    行動欲戒絕毒癮之行為，值得肯定；及審酌施用毒品係自戕
    行為，並未因此而危害他人，且被告犯罪手段尚屬平和及坦
    承犯行，態度良好等一切情狀，量處如原審判決主文所示之
    刑。認事用法並無不當，量刑亦屬妥適。被告上訴意旨猶執
    其於本件為警查獲前之96年8月15日起確已至行政院衛生署
    豐原醫院接受美沙冬藥物治療顯見其有戒毒之決心等之前詞
    指摘原判決不當云云，惟本件原審量刑時，已審酌被告之上
    開上訴意旨所指稱之情狀，被告仍執此事由指摘原判決不當
    ，並無理由，應予駁回。
據上論結，應依刑事訴訟法第368條判決如主文。
本案經檢察官乙○○到庭執行職務。
中    華    民    國    97    年     4    月    15    日
            刑事第一庭  審判長法  官  陳  紀  綱
                              法  官  姚  勳  昌
                              法  官  張  智  雄
上列正本證明與原本無異。
如不服本判決應於收受送達後十日內向本院提出上訴書狀，其未
敘述上訴之理由者並得於提起上訴後十日內向本院補提理由書（
須按他造當事人之人數附繕本）。
                              書記官  謝  雅  惠
中    華     民    國     97  年     4    月    16    日
附錄本案論罪科刑法條全文
毒品危害防制條例第10條：
施用第1級毒品者，處6月以上5年以下有期徒刑。
施用第2級毒品者，處3年以下有期徒刑。


司法院資訊處製作；財團法人民間司法改革基金會備份。
